台灣台中地方法院刑事判決　　　　　　　　　　　　　　九十三年度易字第一七號
　　公　訴　人　台灣台中地方法院檢察署檢察官
　　被　　　告　乙○○
右列被告因違反保護令案件，經檢察官聲請簡易判決處刑（九十二年度偵字第一九二
０一號），本院台中簡易庭認不宜以簡易判決處刑，簽移本院刑事庭改用通常程序審
理，本院合議庭裁定以簡式審判程序審理，判決如左：
    主      文
乙○○連續違反法院依家庭暴力防治法所為禁止對被害人實施家庭暴力、直接或間接
為騷擾行為及應遠離被害人住所之裁定，累犯，處有期徒刑肆月，如易科罰金，以參
佰元折算壹日。
    事      實
一、乙○○曾經犯違反麻醉藥品管理條例之罪、妨害自由罪、竊盜罪（三犯），品行
    不良，其中於於民國九十一年間所犯竊盜罪，經台灣台中地方法院以九十一年度
    中簡字第八九八號判處有期徒刑六月確定，甫於九十二年一月二十三日執行完畢
    。乙○○係甲○○○之子，二人間具有家庭暴力防治法第三條第三款所定之家庭
    成員關係。乙○○曾於九十二年間對甲○○○施以家庭暴力行為，經甲○○○向
    台灣台中地方法院家事庭聲請核發民事通常保護令，台灣台中地方法院於九十二
    年五月五日，以九十二年度家護字第三三四號民事通常保護令，裁定乙○○不得
    對甲○○○實施身體或精神上不法之侵害，不得直接或間接對甲○○○為騷擾行
    為，並應遠離甲○○○之住所（地址：台中縣太平市○○里○○街一四九巷五號
    ）至少一百公尺，該保護令之有效期間為一年。上開民事通常保護令送達予乙○
    ○後，乙○○明知前開民事通常保護令之內容，竟仍基於違反該保護令之概括犯
    意，自九十二年五月五日該保護令裁定後至九十二年九月三十日上午五時三十分
    許，違反上開保護令，多次前往前揭保護令所示甲○○○之住所，以穢語大呼小
    叫辱罵，意圖進入甲○○○住處，而連續違反法院所為之上開禁止其直接對被害
    人甲○○○實施家庭暴力、為騷擾行為及應遠離被害人甲○○○之住所之民事通
    常保護令。九十二年九月二十九日二十二時二十分及同年月三十日五時二十分，
    乙○○兩度到前開處所辱罵騷擾，經甲○○○之子李俊明報警處理，於九十二年
    九月三十日五時三十分捕獲乙○○。
二、案經台中縣警察局霧峰分局報請台灣台中地方法院檢察署檢察官偵查後聲請簡易
    判決處刑，本院台中簡易庭認為不宜逕以簡易判決處刑，簽移本院刑事庭依通常
    程序審理。
    理      由
一、被告乙○○對右揭犯罪事實均坦承不諱，核與證人李俊明於警、偵訊時所述情節
    相符，並復有台灣台中地方法院九十二年度家護字第三三四號民事通常保護令、
    台中縣警察局霧峰分局員警高宏明所寫職務報告書各一份在卷可憑，足認被告自
    白與事實相符，本件事證明確，被告犯行堪以認定。
二、按所謂家庭暴力，謂家庭成員間實施身體或精神上不法侵害之行為，被告乙○○
    多次以穢語辱罵其母甲○○○，自係對家庭成員實施精神上不法之侵害，而證人
    李俊明於警詢中雖然證稱其母甲○○○因受不了被告乙○○之騷擾而搬離上開處
    所回台南老家，惟被告仍然至上開處所辱罵大呼小叫，自係對其母為直接、間接
    惟騷擾行為，是核被告乙○○所為，係犯家庭暴力防治法第五十條第一款禁止實
    施家庭暴力行為及同條第二款禁止直接或間接騷擾行為與同條第四款應遠離被害
    人住所之違反保護令罪（公訴人未引家庭暴力防治法第五十條第一款、第四款）
    。查被告乙○○前開實施家庭暴力行為、直接、間接騷擾被害人行為、未遠離被
    害人住所一百公尺以上之行為，其違反前開通常保護令之內容，雖有三款，然因
    法院所核發前開通常保護令，係以一通常保護令，命被告不得實施家庭暴力行為
    、不得直接或間接對被害人為騷擾之聯絡行為及最少應遠離被害人住所一百公尺
    ，故被告前開行為雖同時違反前開三款之規定，然既僅違反同一民事通常保護令
    ，應僅以一罪論。又被告先後多次違反保護令之行為，時間緊接，犯罪構成要件
    相同，顯係基於概括犯意反覆為之，為連續犯，應依刑法第五十六條之規定論以
    一罪，並加重其刑。查被告乙○○曾經於九十一年間犯竊盜罪，經台灣台中地方
    法院以九十一年度中簡字第八九八號判處有期徒刑六月確定，甫於九十二年一月
    二十三日執行完畢，此有台灣高等法院被告全國前案紀錄表在卷可參，五年內再
    犯本件有期徒刑以上之罪，為累犯，應依刑法第四十七條之規定遞加重其刑。被
    告乙○○曾經犯違反麻醉藥品管理條例之罪、妨害自由罪、竊盜罪（三犯），此
    有上開紀錄表在卷可參，品行不良，應從重量刑。爰審酌被告與被害人係母子關
    係，竟漠視保護令所為之禁止行為，法治觀念淡薄，且家庭暴力對家庭成員影響
    甚大，及其犯罪之動機、目的、手段等一切情狀，量處如主文所示之刑，並諭知
    易科罰金之折算標準。
據上論斷，應依刑事訴訟法第四百五十二條、第二百七十三條之一第一項、第二百九
十九條第一項前段，家庭暴力防治法第五十條第一款、第二款、第四款，刑法第十一
條前段、第五十六條、第四十七條、第四十一條第一項前段，罰金罰鍰提高標準條例
第二條，判決如主文。
中      華      民      國      九十三      年    三    月    十九    日
                                  台灣台中地方法院刑事第一庭
                                        法  官  李添興
右正本證明與原本無異。
如不服本判決，應於判決送達後十日內向本院提出上訴狀，上訴於臺灣高等法院臺中
分院( 須附繕本 )。
                                        書記官
中      華      民      國      九十三      年    三    月    十九    日
附錄本案論罪科刑法條
家庭暴力防治法第五十條：
違反法院依第十三條、第十五條所為之下列裁定者，為本法所稱之違反保護令罪，處
三年以下有期徒刑、拘役或科或併科新台幣十萬元以下之罰金：
一、禁止實施家庭暴力行為。
二、禁止直接或間接騷擾、接觸、通話或其他聯絡行為。
三、命遷出住居所。
四、遠離住居所、工作場所、學校或其他特定場所。
五、命完成加害人處遇計劃：戒癮治療、精神治療、心理輔導或其他治療、輔導。
